DMITRY BARINOV

KONTAKTUPPGIFTER

ADRESS

Stenskeppsvägen 19 291 49, Kristianstad Sweden

TELEFON

073 9080 231

E-POST

deebarinov@gmail.com

LÄNKAR

Github

KOMPETENS

Truckkort A och B

• • • •

YKB kort

• • • • •

Sports odds

• • • • •

IT literate

● ● ● ● ●

Mycket organiserad och effektiv

• • • • •

NRSWA Level 2

 \bullet \bullet \bullet \circ

Communication & Conflict Management Lv 2

• • • • 0

City & Guilds

• • • • •

Multilingual

 \bullet \bullet \bullet \circ

SPRÅK

English

• • • • •

Russian

• • • • •

Swedish

• • • 0 0

PROFIL

Erfaren och engagerad, jag bidrar med entusiasm och expertis till teamet. Med metodiskt tillvägagångssätt säkerställer jag att uppgifter slutförs inom tidsramar och höga standarder. Mitt fokus är kollektiv framgång och jag trivs i samarbetsmiljöer där stöd och kreativitet blomstrar, även i utmanande situationer.

ARBETSLIVSERFARENHET

Busschaufför, Sälen Buss

Sälen

Jan 2024 — Nuvarande

- · Ta emot biljettpriser.
- · Kontrollera biljetter och kort.
- · Ge tidtabells eller rutinformation.
- · Hjälpa passagerare som har svårt att kliva på eller av fordonet.
- · Köra säkert och hålla tidtabeller
- · .Tanka och tvätta bussen i slutet av skiftet.
- · Hälsa passagerare välkomna och kontrollera dokument.
- · Lasta och lossa bagage.
- · Göra meddelanden under resan.
- Se till att passagerarna är tillbaka ombord för återresor och efter schemalagda stopp
- · Hålla bussen ren och göra grundläggande fordonkontroller.
- · Registrera körtimmar och rapportera händelser

Busschaufför, Stagecoach/Go-Ahead/Arriva

London

Apr 2015 — Nov 2021

- · Erbjöd en pålitlig och säker transporttjänst till människor i lokalområdet.
- Ansvarade f\u00f6r att se till att passagerarna var s\u00e4kra och bekv\u00e4ma vid alla tillf\u00e4llen.
- · Hanterade situationer med aggressiva, hotfulla eller stökiga passagerare.
- · Höll noggranna register över resor, bränsleutgifter, olja, logg-/miljöblad.
- · Ansvarade för att regelbundet kontrollera bussens skick och säkerhet.
- $\cdot\;$ Gav råd till passagerare om biljettpriser och tjänster.
- $\cdot\;$ Kontrollerade förbetald biljett, tog emot betalning och utfärdade nya biljetter.
- · Hjälpte passagerare med frågor om deras resa.
- · Assisterade rörelsehindrade passagerare ombord på bussen.
- · Rapporterade förseningar och olyckor till kontrollanterna på huvudkontoret.
- · Hade ett aktuellt giltigt YKB-körkort.

Trafikvakter, Location EX Ltd/RTS/Amberon/Optima

London

Jun 2014 — Jul 2017

- · Satte upp 2, 3-vägs temporära trafikljus.
- · Hanterade arbetsplatser.
- $\cdot\;$ Hanterade aktuella trafikproblem.
- $\cdot \;$ Säkerställde en säker installation, underhåll och borttagning av utrustning.
- · Hanterade professionellt allmänheten, klienten och andra entreprenörer.
- · Implementerade hälso- och säkerhetsåtgärder för att upprätthålla en trygg arbetsmiljö.

Data Analyst, Gala Coral Group

London

Feb 2011 — Apr 2014

- · Ansvarig för spelinformation i butiker under spel pågår.
- Behålla en hög koncentrationsnivå under långa perioder beroende på vilken sport som täcks.
- · Se till att all live-data skrivs in och visas korrekt.
- · Övervaka, motivera och utbilda nya anställda.
- · Ge kundsupport över telefon.
- · Insamling, organisering och rengöring av data.
- · Samarbeta med olika avdelningar/chefer.
- · Studera olika sporter och relaterade regler.
- · Utföra dataanalys med olika tekniker och verktyg.

UTBILDNING

National Award Software Development Level 3, Newham College of Further Education

London

Pass

BTEC National Certificate in Sport & Science, Redbridge College

London

Pass

Web Development - JS Python React MongoDB Node.js SQL, Udemy

För närvarande studerar.

KURSER

Truckkort A, B & D, TU Truckutbildarna

Maj 2023 — Maj 2023

Take control - Vehicle Marshalling

Jun 2007 — Jun 2007

General Power Tool Awareness

Jun 2007 — Jun 2007

First Aid Awareness

Jun 2007 — Jun 2007

Basic Fire Course

Jun 2007 — Jun 2007

Environmental Awareness certificate

Jun 2007 — Jun 2007

FRITIDSAKTIVITETER

Fotbollstränare, Innercity FC

London

Jun 2018 — Maj 2021

Spelar/tränarposition